---
title: "Evaluación de riesgos simplificada"
author: "Eric Morales Mora"
date: "24/3/2022"
output: html_document
      html_document:
    toc: true
    toc_float: true
---

#Evaluación de riesgos simplificada

##Importar datos


*Dataframe*

```{r}
library(readxl)
library(dplyr)
biogaval=read_excel("RUTA_ARCHIVO.xlsx")
View(biogaval)
glimpse(biogaval)

#Filtro por PTAR

media=filter(biogaval,escala_ptar=="Media")


```

##Comprimir datos 

**Función dataset - data_compressor**

```{r}
library(dplyr)

data_compressor=function(df_risk){
  #filtro de datos por factores
  
  #daño potencial
  ill_filter= filter(df_risk,componente=="Daño potencial")
  #vía de transmisión
  path_filter= filter(df_risk,componente=="Vía de transmisión")
  #tasa de incidencia
  incidence_filter= filter(df_risk,componente=="Tasa de incidencia")
  #vacunación
  vaccination_filter=filter(df_risk,componente=="Vacunación")
  #frecuencia de la labor
  work_filter= filter(df_risk,componente=="Frecuencia de realización de tareas de riesgo")
  #aplicación de medidas higienicas
  hygiene_filter=filter(df_risk,componente=="Medidas higienicas")
  
  #Ponderación de cumpliemiento de medidas higienicas
  hygiene_filter=filter(biogaval,componente=="Medidas higienicas")
  hygiene_filter=hygiene_filter%>%
  group_by(clasificacion)%>%
  summarise(n=n())
  positive=filter(hygiene_filter, clasificacion=="Si")
  negative=filter(hygiene_filter, clasificacion=="No")
  hygiene_calculation=data.frame((positive$n/(positive$n+negative$n))*100)
  colnames(hygiene_calculation)
  names(hygiene_calculation)[names(hygiene_calculation) == "X.positive.n..positive.n...negative.n.....100"]="percentage"
 
  
  #Transformación de medidas higienicas de porcentaje a score
  hygiene_calculation = hygiene_calculation %>%
    mutate(score = case_when(
    percentage<50 ~ as.numeric(0),
    between(percentage,50,79)~as.numeric(-1),
    between(percentage,80,95)~as.numeric(-2),
    TRUE ~ as.numeric(-3)
  ))

  #Construcción de df de valores comprimidos
  ill_score=rbind("score"=ill_filter$puntaje)
  path_score=rbind("score"=path_filter$puntaje)
  incidence_score=rbind("score"=incidence_filter$puntaje)
  vaccination_score=rbind("score"=vaccination_filter$puntaje)
  work_score=rbind("score"=work_filter$puntaje)
  hygiene_score=rbind("score"=hygiene_calculation$score)
  
  
  #Unión de df's comprimidos
  df_scores=cbind.data.frame(ill_score,path_score,incidence_score,vaccination_score,work_score,hygiene_score)
  return(df_scores)
}

```

##Función de evaluación **Funcion de evaluacion - bio_assess**

```{r}
library(dplyr)

bio_assess=function(ill_score, path_score, incidence_score, vaccination_score, work_score, hygiene_score){
  #Calculo del puntaje de riesgo
  risk_score=(ill_score*vaccination_score)+path_score+incidence_score+work_score+hygiene_score
  #Clasificación del puntaje
  if(risk_score<=12){
  print(paste0("Puntuacion: ",risk_score, " - Aceptable (≤12)"))
    }
  else if(between(risk_score,12,17)){
  print(paste0("Puntuacion: ",risk_score, " - Requiere aplicacición de medidas preventivas (12 - 17)"))
    }
  else{
  print(paste0("Puntuacion: ",risk_score, " - Riesgo intolerable (>17) - se requieren medidas correctivas inmediatas"))
  }
}

```

##Evaluación simplificada

*Evaluación simplificada Media*

```{r}
#Reducción de datos

media_data=data_compressor(media)

#Evaluación simplificada
roble_assess=bio_assess(media_data$ill_score, media_data$path_score, media_data$incidence_score,media_data$vaccination_score,media_data$work_score,media_data$hygiene_score)

```



**Visualización medidas higienicas**

*Preparación base de datos*

```{r}
library(dplyr)

#Filtro medidas higienicas

hygiene_assess=filter(biogaval,componente=="Medidas higienicas")
names(hygiene_assess)
View(hygiene_assess)

```

##Visualización de resultados

*Administrativos*

```{r}
library(ggplot2)
library(reshape)

#Filtrado de datos
hygiene_administrative=filter(hygiene_assess,tipo_control=="Administrativo")

#Orden de niveles
hygiene_administrative$clasificacion=factor(hygiene_administrative$clasificacion, levels = c("Si", "No","No aplica"))

#Visualización
hygiene_administrative=ggplot(hygiene_administrative, aes(y=factor_abreviado, x=escala_ptar, fill=clasificacion))+
  geom_tile(alpha=0.85)+
  scale_fill_manual(values = c('seagreen4','coral4','gray70'))+
  labs(fill='Cumplimiento', x=expression(bold('Escala PTAR')),y="")+
  theme(legend.position="top", panel.background = element_blank(),legend.title = element_text(size = 10, face="bold"), legend.text = element_text(size = 9.5, face = "italic"), axis.text = element_text(size = 9.5))
hygiene_administrative


png("hygiene_administrative.png", width = 2800, height = 1800, res = 350, pointsize = 10)

hygiene_administrative

dev.off()

```

*Infraestructura*

```{r}
library(ggplot2)
library(reshape)

#Filtrado de datos
hygiene_infraestruture=filter(hygiene_assess,tipo_control=="Infraestructura")

#Orden de niveles
hygiene_infraestruture$clasificacion=factor(hygiene_infraestruture$clasificacion, levels = c("Si", "No","No aplica"))

#Visualización
hygiene_infraestruture=ggplot(hygiene_infraestruture, aes(y=factor_abreviado, x=escala_ptar, fill=clasificacion))+
  geom_tile(alpha=0.85)+
  scale_fill_manual(values = c('seagreen4','coral4','gray70'))+
  labs(fill='Cumplimiento', x=expression(bold('Escala PTAR')),y="")+
  theme(legend.position="top", panel.background = element_blank(),legend.title = element_text(size = 10, face="bold"), legend.text = element_text(size = 9.5, face = "italic"), axis.text = element_text(size = 9.5))
hygiene_infraestruture

png("hygiene_infraestruture.png", width = 2800, height = 1800, res = 350, pointsize = 10)

hygiene_infraestruture

dev.off()

```

*EPP*

```{r}
library(ggplot2)
library(reshape)

#Filtrado de datos
hygiene_PPE=filter(hygiene_assess,tipo_control=="EPP")

#Orden de niveles
hygiene_PPE$clasificacion=factor(hygiene_PPE$clasificacion, levels = c("Si", "No","No aplica"))

#Visualización
hygiene_PPE=ggplot(hygiene_PPE, aes(y=factor_abreviado, x=escala_ptar, fill=clasificacion))+
  geom_tile(alpha=0.85)+
  scale_fill_manual(values = c('seagreen4','coral4','gray70'))+
  labs(fill='Cumplimiento', x=expression(bold('Escala PTAR')),y="")+
  theme(legend.position="top", panel.background = element_blank(),legend.title = element_text(size = 10, face="bold"), legend.text = element_text(size = 9.5, face = "italic"), axis.text = element_text(size = 9.5))
hygiene_PPE


png("hygiene_PPE.png", width = 2800, height = 1800, res = 350, pointsize = 10)

hygiene_PPE

dev.off()

```


